【裁判字號】    95,上易,1353
【裁判日期】    950912
【裁判案由】    恐嚇等
【裁判全文】
臺灣高等法院刑事判決                95年度上易字第1353號
  上  訴  人
  即  被  告  甲○○
上列上訴人因恐嚇取財等案件，不服臺灣宜蘭地方法院95年度易
字第7號，中華民國95年6月7日第一審判決（起訴案號：臺灣宜
蘭地方法院檢察署94年度偵字第2033號），提起上訴，本院判決
如下：
    主  文
上訴駁回。
    事實及理由
一、本案經本院審理結果，認第一審法院以上訴人即被告甲○○
    共同以強暴、脅迫使人行無義務之事，累犯，處有期徒刑4
    月，如易科罰金，以300元折算1日。認事用法及量刑並無不
    當，應予維持，並引用第一審判決書記載之事實、證據及理
    由（如附件）。另按行為後法律有變更者，適用行為時之法
    律。但行為後之法律有利於行為人者，適用最有利於行為人
    之法律，刑法第2條第1項定有明文。被告行為後，中華民國
    刑法施行法增訂第1條之1：「中華民國94年1月7日刑法修正
    施行後，刑法分則編所定罰金之貨幣單位為新臺幣。94年1
    月7日刑法修正時，刑法分則編未修正之條文定有罰金者，
    自94年1月7日刑法修正時，就其所定數額提高為30倍，但72
    年6月26日至94年1月7日新增或修正之條文，就其所定數額
    提高為3倍。」本件被告所犯刑法第304條第1項強制罪罰金
    刑之部分，依上開規定，以新台幣為單位提高為30倍，較之
    修正前之依罰金罰鍰提高標準條例提高為10倍，新舊法比較
    結果，修正後之規定並無較有利於行為人，依刑法第2條第1
    項前段之規定，被告所犯之刑法第304條第1項所定之罰金刑
    提高部分，自應依行為時法。又被告行為後，刑法第41條第
    1項前段關於易科罰金之折算標準，原依罰金罰鍰提高標準
    條例第2條之規定提高100倍，而為以銀元100元、200元、30
    0元折算1日，修正為以新台幣1,000元、2,000元、3,000元
    折算1日，並於95年7月1日施行，修正後之規定並非較有利
    於被告，依刑法第2條第1項前段之規定，應適用被告行為時
    之刑法第41條第1項之規定其折算標準。又刑法第28條原規
    定「二人以上共同實施犯罪之行為者，皆為正犯。」修正為
    「二人以上共同實行犯罪之行為者，皆為正犯。」此一修正
    不影響於本件被告與乙○○及其他成年男子計12、13人間為
    共同正犯之關係，亦無較有利於被告之情形，依刑法第2條
    第1項規定，仍適用修正前之規定。又被告前因傷害等案件
    ，經原審法院判處有期徒刑4月確定，於92年5月30日易科罰
    金執行完畢。其於有期徒刑執行完畢後5年以內，再犯本件
    有期徒刑以上之罪，不論依修正前之刑法第47條，或修正後
    之刑法第47條第1項之規定，均構成累犯，對被告而言並無
    有利或不利之情形，自不生新舊法比較之問題，應逕依修正
    前之刑法第47條，論以累犯，並加重其刑。是原審適用行為
    時法，對被告論罪科刑，均無不合。查依刑法第2條第1項規
    定，以適用行為時法為原則，惟如裁判時法有利於行為人，
    則例外的適用裁判時法。原判決雖未及比較新舊法之適用，
    然上訴本院後，經比較新舊法，行為後之法律並非較有利於
    行為人，仍應適用行為時法，則原判決適用行為時法即無不
    當，自不構成撤銷之事由。併此敘明。
二、被告上訴否認犯罪，辯稱本案之真正當事人為乙○○，即其
    所稱之「阿伯仔」，是乙○○做的，伊均不知情云云。經查
    ：
  (一)證人乙○○經本院傳喚到庭，於審理時證稱其即係被告所稱
    之「阿伯仔」，當日確有至金六結營區外及戊○○家中，惟
    亦否認有何犯罪行為，另稱「（問：到底是誰將被害人由他
    哥哥車上押上休旅車？）是他自己去休旅車上的，因為他說
    要去他家...他才帶路」、「（問：戊○○如何上休旅車？
    ）我看到一個公司的人下車與戊○○說話，就去他家」等語
    （見本院卷第57、58頁）。然查證人戊○○、丁○○於原審
    證述戊○○係被四、五人自丁○○的車上強拉下車後，再拉
    至休旅車上，丁○○於本院審理時亦證稱「當時有四、五人
    ... 問我弟弟是不是戊○○，後來就將我弟弟押上車」（見
    本院卷第38頁背面）等語。足認戊○○是先坐上丁○○之車
    ，之後，隨即有四名成年人趨前要其下車，其始隨同下車再
    乘坐休旅車，是則乙○○又稱只見戊○○自己一人從營區出
    來，並未見其坐上別的車云云，亦核與事實不符，是以其所
    稱戊○○係自行坐上休旅車、無人強押他上車云云，已不足
    採信。經本院另詢以去戊○○家共有幾人時，則稱「連公司
    的人及我四人，加甲○○共五人，後來甲○○自己開車去」
    、「（問：甲○○車上有無人？）沒有」、「（問：戊○○
    家還有誰在場？）還有一個胖胖的人，看不出是男或女。」
    （見本院卷第59頁）等語。惟查：證人即丁○○之母鄒燕惠
    、配偶阮氏金鳳於原審審理時均證稱當日目擊被告帶十幾個
    人到家裡來，而非如乙○○所言連同被告僅五人。姑不論被
    告及乙○○等共幾人至戊○○住處，然戊○○家中除戊○○
    及丁○○外，尚有鄒燕惠、阮氏金鳳二人在場。乙○○竟稱
    除戊○○外，僅一名胖胖的、無法分辨男女之人，顯然乙○○此部分所言亦與事實不符，而為避重就輕之詞，更不足採
    信。
  (二)又被告於原審否認係伊提供戊○○於94年5月27日自金六結
    解召離營之消息予乙○○，乙○○於本院審理時亦稱「我是
    透過宜蘭的朋友知道戊○○在當兵，知道他要放假，所以才
    去等他」、「宜蘭朋友的名字我不知道，綽號叫壞孩子」、
    「（問：戊○○當兵是否甲○○告訴你的？）不是」（見本
    院卷第58頁）云云，然對所稱綽號「壞孩子」之朋友之真實
    姓名年籍，則稱「名字我不知道」，是以所稱係綽號「壞孩
    子」之人提供戊○○之行跡，已難採信。另查，被告甲○○
    與乙○○二人以伯姪相稱，彼此介紹生意，往來密切、關係
    匪淺，戊○○於金六結接受教育召集時，被告亦在同一時間
    、地點接受召集，此均為被告所是認（見原審卷第13頁），
    被告對戊○○接受教育召集之行蹤瞭如指掌。而乙○○既係
    透過被告介紹戊○○合夥從事電動玩具店，今欲追究開店之
    相關事宜，此與甲○○亦不無關係，此由乙○○及被告甲○○均到戊○○住處可知。查乙○○與被告均在尋找戊○○，
    則被告與戊○○既一起因教育召集而同時地入營，其豈有不
    與乙○○連絡，反由乙○○在營區門口攔截而後再通知被告
    之理，衡情，乙○○等人至營區門口攔人，自係出於甲○○
    之訊息，被告及乙○○對此均矢口否認，意欲撇清，被告否
    認在場，故作不知情狀，有背常情，亦見其情虛而不足採。
  (三)證人戊○○於本院審理時一改前詞，稱「去金六結點召後，
    被押上休旅車時，我沒有看到被告；本票是不認識的人及乙○○叫我簽的；簽本票時被告在外面，沒有看到；當時情況
    很亂，我沒有看清楚被告何時到我家」等語（見本院卷第38
    、39頁），惟經本院接續訊問證人丁○○，其證稱「有看到
    被告的車跟在我後面」、「被告到我家時，在門口叫囂，說
    要讓我們難看，斷手斷腳」，經詢以「你弟弟剛剛所言，為
    何與你不一樣？」時，則答以「事情發生到現在，他們都有
    叫人來家裡講，搓圓子」（見本院卷第39頁），經本院再詢
    問戊○○以「為何你講的與你哥哥不一樣？」戊○○則沉默
    未答（見本院卷第40頁背面），足見戊○○於本院所為有利
    於被告之證言，顯係迴護之詞，不足採信。至證人丙○○於
    原審及本院審理時均證稱伊係搭乘被告之車，被告單獨送伊
    回家，被告於路上接到電話，始折至戊○○家中云云，惟其
    又證稱94年5月27日伊並未進入戊○○住處，係在車上云云
    ，然乙○○則稱未見被告車上有人等語，另參之丁○○於原
    審及本院均證稱被告的車跟在後面等情，足見丙○○證詞與
    事實不符，不足採信（見原審卷第50、51頁，本院卷第39、
    40頁），自不能採為有利於被告之認定。
  (四)綜上，被告上訴，猶執陳詞否認犯罪，並聲請傳訊乙○○、
    戊○○、丁○○、丙○○為證，然該四人經本院傳訊到庭所
    為之證言，均不足據為有利於被告之認定，且益見所辯不合
    常情常理，是其上訴指摘原判決不當，自非有理由，應予駁
    回。
據上論斷，應依刑事訴訟法第368條、第373條，判決如主文。
本案經檢察官謝英民到庭執行職務。
中    華    民    國    95    年    9     月    12    日
                  刑事第二庭審判長法  官  蔡國在
                                  法  官  王詠寰
                                  法  官  江振義
以上正本證明與原本無異。
不得上訴。
                                  書記官  楊麗雪
中    華    民    國    95    年    9     月    12    日
附件：
臺灣宜蘭地方法院刑事判決                 95年度易字第7號
公  訴  人  臺灣宜蘭地方法院檢察署檢察官
被      告  甲○○
上列被告因恐嚇取財等案件，經檢察官聲請簡易判決處刑（94年
度偵字第2033號），本院羅東簡易庭認不宜以簡易判決為之，移
送前來，本院依通常程序判決如下：
    主  文
甲○○共同以強暴、脅迫使人行無義務之事，累犯，處有期徒刑
肆月，如易科罰金，以參佰元折算壹日。
    事  實
一、甲○○前因傷害等案件，經本院於民國92年5月15日以92年
    度易字第92號判決判處有期徒刑4月確定，嗣於92年5月30日
    易科罰金執行完畢。詎仍不知悔改，緣甲○○與戊○○於94
    年2、3月間合夥為真實姓名年籍不詳化名「阿伯仔」之成年
    男子從事電動玩具店生意，嗣因合夥投資「阿伯仔」受有營
    業損失，且戊○○並表示不再參與投資後隨即避不見面，甲○○並因此為戊○○墊付新臺幣（下同）30,000元之應收帳
    款予「阿伯仔」，戊○○因此與「阿伯仔」及甲○○有債務
    糾紛。甲○○於94年5月27日下午4時30分許，知悉已避不見
    面多時之戊○○即將自宜蘭縣宜蘭市○○路金六結營區結束
    教召，遂與「阿伯仔」、真實姓名年籍不詳之成年男子約計
    12 、13人基於使人行無義務之事之犯意聯絡，由甲○○指
    明戊○○行縱，該等成年男子即乘3部車前往金六結營區等
    候，見戊○○自營區側門外準備搭乘其兄丁○○之座車返家
    之際，即由其中4名成年男子將戊○○強拉下車至其等所駕
    一休旅車上，表明係為商談合夥投資從事電動玩具店生意之
    債務乙事，並要求戊○○賠付營業損失，以此強暴方式，使
    戊○○行無義務之事，戊○○遂建議至其位於宜蘭縣宜蘭市
    ○○路269號住處磋商。包括甲○○、「阿伯仔」在內之該
    等12、13名成年男子即隨戊○○、丁○○驅車至戊○○前開
    住處。抵達後，甲○○則提出已幫戊○○先行墊付之30,000
    元應收帳款，戊○○亦應清償對伊之債務乙事。「阿伯仔」
    則提出戊○○應簽立本票以賠償合夥投資之營業損失130,
    000元，期間其中一名成年男子並拍打戊○○頭部，甲○○
    並恫以：「如果不簽要把你帶走」、「如果不簽的話大家會
    很好看」等加害身體安全之言語，施以強暴、脅迫，使戊○○、丁○○心生畏懼，戊○○因而簽發面額130,000元之本
    票2紙，丁○○則於前開2紙本票上背書而行無義務之事後，
    甲○○、「阿伯仔」等人始行離去。
二、案經戊○○訴由宜蘭縣警察局宜蘭分局報告臺灣宜蘭地方法
    院檢察署檢察官偵查後，聲請簡易判決處刑。
    理  由
一、訊據被告甲○○固坦承伊與告訴人戊○○均參加宜蘭縣宜蘭
    市○○路金六結營區之教育召集，並於94年5月27日下午4時
    30分許解召離營，其後伊亦曾前往位於宜蘭縣宜蘭市○○路
    269號戊○○之住處，與戊○○談及兩人合夥投資電玩店生
    意，已幫戊○○先行墊付30,000元應收帳款予「阿伯仔」，
    戊○○亦應清償此部分對伊之債務之事實。惟矢口否認有何
    前揭強制犯行，辯稱：伊沒有去金六結強押戊○○，戊○○
    被押當時伊不在場，伊自金六結解召出來，伊稱呼「阿伯仔
    」之乙○○致電予伊表示已找到戊○○，要求伊至戊○○住
    處，伊遂前去告知戊○○已幫戊○○墊付30,000元予乙○○
    乙事即先離去，其後發生之事伊均不知情云云。惟查：
（一）證人即告訴人戊○○於本院審理時證稱：伊當天解召離營
      ，丁○○的車子在等伊，伊上車未久，即有4名伊不認識
      之成年男子，強拉伊下車至渠等一輛休旅車上，伊有看到
      被告的車子距離伊不遠，後方還有另一輛自用小客車。車
      上的人表示伊沒有幫忙做一個月電動玩具店生意需還錢，
      經伊提議到伊住處商談，渠等2車、被告及丁○○座車遂
      一同前往伊住處等語（參見本院卷第39頁）；證人丁○○
      亦證稱：伊當天要去載戊○○解召回家，戊○○一上車就
      有4、5人過來把戊○○強拉下車，再拉至一輛休旅車上，
      並有其中一人坐到伊車上，嗣伊跟著該輛休旅車，一起開
      到伊家前等語（參見本院卷第42、45頁）。互核證人戊○○、丁○○所述大致相符，足見戊○○係因與被告合夥經
      營電動玩具生意乙事，於94年5月27日下午4時30分許，在
      宜蘭縣宜蘭市○○路金六結營區結束教召後，遭人自丁○○之座車上，以違反其意願之強暴方式，強拉下車再拉至
      一輛休旅車上之事實，應可認定。
（二）證人戊○○、丁○○固未證稱，被告有親手將戊○○強拉
      下車之事實。然證人戊○○於本院審理時證稱：伊與被告
      均於94年5月25日至27日在金六結參加教召，解召時只有
      被告知悉其行蹤，且在金六結營區大門伊被人押上車時，
      有看到被告車子停在不遠處，後來在伊家時，被告也有在
      場等語（參見本院卷第37、38、39頁）；證人丁○○亦證
      稱：伊跟著該輛有戊○○在其內之休旅車時，被告車子也
      一直跟在伊車後方，並開到伊家對面停車，被告並於同一
      時間進入伊家等語（參見本院卷第43、45頁）。綜觀戊○○遭人強拉上他車，車上的人即表示係為渠等與戊○○合
      夥經營電動玩具店生意乙事，業如前述，而前開所謂電動
      玩具店生意，正為被告與戊○○所共同經營，被告亦自承
      在卷，而被告之座車自戊○○遭人強押至另一車上迨駛往
      戊○○住處前全程均在場，被告並於同一時間進入戊○○
      住處等情，是可見被告應知悉戊○○即將自宜蘭縣宜蘭市
      ○○路金六結營區結束教召，遂向「阿伯仔」人指明戊○○行縱，再由「阿伯仔」及其他該等成年男子乘包括被告
      座車在內之3部車前往金六結營區等候，再由其中4名成年
      男子下手強押戊○○至其等所駕之休旅車上，已甚明顯。
      被告辯稱，伊沒有去金六結強押戊○○，戊○○被押當時
      伊不在場云云，洵屬卸責之託詞。
（三）再查，證人丁○○於本院審理時證稱：一行十多人至伊家
      後，說是被告與戊○○的電動玩具店生意沒有賺到錢，要
      戊○○簽本票負責，當場有一位說是被告之「阿伯仔」之
      成年男子在發號施令，並由另一位成年男子拿出本票，還
      有一位成年男子打戊○○頭部，被告亦有恫稱：「讓你全
      家很好看」、「這件事情不解決就要把戊○○帶走」等語
      ，伊遂於2張面額為130,000元之本票上背書。被告在伊家
      時全程在場，並提及有30,000元之應收帳款沒有收回來，
      害被告損失30,000元之事等語（參見本院卷第43、45頁）
      ；證人即丁○○之母鄒燕惠於本院審理時證稱：94年5月
      27日下午在伊家裡，伊目擊丁○○先回來，其後是戊○○
      ，被告跟在戊○○後面。有一個成年男子一直拍打戊○○
      的頭部，要戊○○簽本票，如果不簽要押走戊○○，期間
      被告並恫稱要戊○○好看，嗣戊○○共簽了2張本票等語
      （參見本院卷第47、48頁）；證人即丁○○之妻阮氏金鳳
      則證稱：94年5月27日下午在伊家裡，伊目擊有十幾個人
      到伊家裡，被告也有在伊家前面，隨後伊即上樓等語（參
      見本院卷第49、50頁）。證人戊○○亦證稱：到伊家時包
      括被告在內有12、13人，被告恫稱：「今天就要給你好看
      」、「不簽要把你帶走」等語，頭部遭拍打後暈暈的，其
      等帶來本票要伊簽130,000元本票2張，並由丁○○背書，
      總共要伊還130,000元等語（參見本院卷第40、41頁）。
      依上開證人之證詞可知，該等包括被告及「阿伯仔」在內
      之12、13名成年男子隨戊○○、丁○○驅車至戊○○住處
      後，被告確有提出有30,000元應收帳款，戊○○應予清償
      乙事，另「阿伯仔」提出戊○○應簽立本票以賠償合夥投
      資之營業損失130,000元，期間其中一名男子並拍打戊○○頭部，被告並恫以：「如果不簽要把你帶走」、「如果
      不簽的話大家會很好看」等語，戊○○並因而簽發面額
      130,000元之本票2紙，丁○○則於前開本票上背書之事實
      ，確為真實。被告辯稱伊並未對戊○○、丁○○施強暴、
      脅迫，使其等分別於本票正反面簽名云云，要難採信。至
      被告聲請詰問證人丙○○之部分，經本院於審理時行交互
      詰問，證人丙○○證稱，事實上94年5月27日伊並未進入
      戊○○住處，僅係在泰山路某人家前、被告之座車上等被
      告等語（參見本院卷第50、51頁）。顯見於戊○○家中發
      生之事，證人丙○○並未目擊，自不能採為有利於被告之
      認定。
（四）考被告等人施強暴，強押戊○○至其等座車，嗣共赴戊○○住處，復施強暴、脅迫，使戊○○、丁○○分於本票上
      簽名之起因為何？雖證人戊○○於本院審理時證稱：伊並
      沒有欠被告130,000元，是被告說該數額是伊一個月沒有
      幫被告跑業務的錢，30,000元之事伊完全不知情，當天在
      伊家也沒有講到30,000元之事云云（參見本院卷第36、38
      、41頁）。然證人戊○○於警詢中即證稱：到伊家後，有
      一位自稱被告之「阿伯仔」之男子即稱伊與被告之前合夥
      投資已經失敗損失共130,000元，叫伊賠償等語（參見警
      詢卷第4頁）。另證人丁○○於本院審理時證述，至伊家
      之一行人表示被告與戊○○的電動玩具店生意沒有賺到錢
      ，要戊○○簽本票負責，另被告曾提及有30,000元之應收
      帳款沒有收回來，害被告損失30,000元乙節，已如前述。
      再以，被告亦於本院審理時供承：94年2、3月間伊與戊○○合夥經營電動玩具店，伊出錢，戊○○出力，賺的錢平
      分，至94年4月間戊○○表示不要做了，伊說不要做沒關
      係，但要把欠的錢還給「阿伯仔」那邊，但是伊即找不到
      戊○○，「阿伯仔」向伊催討，伊即幫戊○○墊付30,000
      元等語（參見本院卷第16、97頁）。則本次事件係因被告
      、「阿伯仔」等人與戊○○間因合夥投資電動玩具店而衍
      生之債務糾紛，被告等人為向戊○○請求損害賠償，乃強
      行攔截戊○○，迫使戊○○、丁○○於本票上簽名，至臻
      明確。
（五）綜上所述，被告及「阿伯仔」等人確因與戊○○間有債務
      糾紛，而共同將戊○○強押至其等車內，迫使戊○○與其
      等商談，又施強暴、脅迫，使戊○○、丁○○於本票上簽
      名而行無義務之事之犯行，事證已明，堪以認定。至有關
      被告辯稱，「阿伯仔」即是乙○○，實係乙○○強押戊○○，嗣以強暴、脅迫使戊○○、丁○○於本票上簽名，伊
      並未參與云云，並聲請傳訊證人乙○○之部分。經查，證
      人乙○○於95年2月25日出境後，於95年3月14日入境，復
      於95年4月3日出境迄今未歸，此有入出境查詢結果1紙在
      卷可稽，已不能調查證據，且核待證事實已臻明瞭，無再
      調查之必要，被告此部分之聲請應予駁回，附此敘明。
二、按刑法第346條第1項之恐嚇取財罪，以有為自己或第三人不
    法所有之意圖為構成要件之一，若取得財物係基於他種目的
    ，而非出於不法所有之意思者，縱其行為違法，要不成立恐
    嚇取財罪。次按刑法第304條第1項及第305條之罪，均係以
    人之自由為其保護之法益，而刑法第302條第1項之罪所稱之
    非法方法，已包括強暴、脅迫或恐嚇等一切不法手段在內，
    如對被害人施加恐嚇，或以恐嚇之手段迫使被害人行無義務
    之事，則其恐嚇之行為，仍屬於強制罪之部分行為，應僅論
    以刑法第304條第1項之強制罪，亦無另成立同法第305條之
    恐嚇罪之餘地。查本件被告係因與戊○○有合夥經營電動玩
    具店生意之債務糾紛，被告等人為向戊○○請求賠償，乃對
    戊○○、丁○○施強暴、脅迫以索討債務，顯見被告等人認
    為其等對之有請求之權利，其主觀上尚非出於不法所有之意
    思，縱被告之行為違法，亦不成立恐嚇取財罪，公訴人此部
    分所認尚有誤會，是被告之所為，應係犯刑法第304條第1項
    之強制罪。核被告係以一強制之犯意，接續強押戊○○，復
    拍打戊○○頭部，對戊○○、丁○○施脅迫，使戊○○、丁○○行無義務之事，應僅評價為一強制罪之接續犯，惟公訴
    人認被告另成立恐嚇取財罪，並與強制罪有裁判上一罪之牽
    連犯關係，是就被告涉犯恐嚇取財部分，爰不另為無罪之諭
    知。被告與「阿伯仔」及其他成年男子計12、13人間，就上
    開犯行，有犯意聯絡與行為分擔，為共同正犯。又被告以一
    強制行為，使戊○○、丁○○行無義務之事，為一行為侵害
    二法益，為同種想像競合，應依刑法第55條前段規定，從一
    重以強制罪名處斷，公訴意旨漏未論列侵害丁○○部分，惟
    因漏論部分與起訴事實屬於裁判上一罪關係，本院自得併予
    審理。又被告有如事實欄所示之犯罪科刑及執行情形，此有
    臺灣高等法院被告前案紀錄表可查，是被告於有期徒刑執行
    完畢5年內再犯有期徒刑以上之本罪，為累犯，應依法加重
    其刑。爰審酌被告不思以合法方式解決債務糾紛之犯罪動機
    、目的、犯罪時所受之刺激、犯罪所實施之強暴、脅迫之手
    段、對被害人所造成之侵害程度、犯人與被害人平日之關係
    、犯罪後猶飾詞否認犯行，惟已返還不正取得之本票2紙（
    業據告訴人戊○○陳述在卷）之態度等一切情狀，判處如主
    文所示之刑，並諭知易科罰金之折算標準，以示懲儆。
據上論斷，應依刑事訴訟法第452條、第299條第1項前段、刑法
第28條、第304條第1項、第55條前段、第47條、第41條第1項前
段，罰金罰鍰提高標準條例第1條前段、第2條，判決如主文。
本案經檢察官陳嘉瑜到庭執行職務
中    華    民    國    95    年    6     月    7     日
                  刑事第四庭審判長法  官    林惠玲
                                  法  官    劉家祥
                                  法  官    郭淑珍
以上正本證明與原本無異。
如不服本判決應於收受本判決後10日內向本院提出上訴書狀，其
未敘述上訴理由者，並得於提起上訴後10日內向本院補提理由書
狀(均須按他造當事人之人數附繕本)「切勿逕送上級法院」。
                                  書記官    林秀麗
中    華    民    國    95    年    6     月    8     日
附錄法條：
刑法第304條第1項
以強暴、脅迫使人行無義務之事或妨害人行使權利者，處三年以
下有期徒刑、拘役或三百元以下罰金。


司法院資訊處製作；財團法人民間司法改革基金會備份。
